# 什么叫权益性交易？？及资本公积资本溢价保留的情况？

提问人：lionlong 时间：2012-09-24 10:03:16
求助，什么叫权益性交易？还有什么情况下，原来计入资本公积的部分，在转让相关长期股权投资时，这部分资本公积是不转掉的？
股权处置了，但资本公积的资本溢价却一直保留？为什么？不理解 求教！！！谢谢！

回答人：chenyiwei
本论坛上有我以前的一套“IPO高级研讨班课件”，其中第（ 3 ）个课件中对“权益性交易”的定义和举例有说明，可以搜索一下。

提问人：lionlong 时间：2012-09-25 13:54:25
回复 chenyiwei 的帖子
我看了“权益性交易界定”部分，可是我对“主体”这个所指是什么不太明白，是指集团的投资人？还是集团本身？，另外，主体的“所有者”范围里说：“合并报表层面，合并i集团和子公司少数股东之间的若干交易属于权益性交易”，那么，合并集团和它本身的少数股东之间的交易呢？
属于权益性交易吗？

回答人：chenyiwei
“主体”就是“本会计主体”，即集团本身。针对本主体而言，少数股东只可能是子公司的少数股东。但本主体与非控股股东发生的某些交易也是权益性交易。